臺灣宜蘭地方法院刑事判決　　　　　　　九十三年度訴字第一三四號
　　公　訴　人　臺灣宜蘭地方法院檢察署檢察官
　　被　　　告　丁○○
　　指定辯護人　本院公設辯護人乙○○
右列被告因違反槍砲彈藥刀械管制條例案件，經檢察官提起公訴（九十二年度偵字第
二六四五號），本院判決如左：
    主  文
丁○○未經許可，寄藏可發射子彈具有殺傷力之改造手槍，處有期徒刑壹年，併科罰
金新台幣拾萬元，罰金如易服勞役，以新台幣玖佰元即銀元佰元折算壹日。扣案之
仿ＧＬＯＣＫ廠十七型半自動手槍製造之金屬改造手槍壹枝（槍枝管制編號：000
0000000號）沒收之。
    事  實
一、丁○○於九十一年二月間某日，受其友人「戊○○」所託，代為保管仿ＧＬＯＣ
    Ｋ廠十七型半自動手槍製造之玩具手槍換裝土造金屬槍管而成具有殺傷力之改造
    手槍一枝（槍枝管制編號：0000000000號）、具有殺傷力之土造金屬
    子彈一顆及土造金屬彈殼一個後，將之藏放於宜蘭縣頭城鎮中崙橋橋下。嗣丁○○因毒品案件於臺灣宜蘭看守所羈押，經宜蘭縣警察局礁溪分局員警於九十二年
    十月十六日提訊時，主動向員警自首寄藏前開槍彈事實，並帶同警方至宜蘭縣頭
    城鎮中崙橋下取出前開槍彈。
二、案經宜蘭縣警察局礁溪分局報請臺灣宜蘭地方法院檢察署檢察官偵查起訴。
    理  由
一、訊據被告丁○○於本院審理中，對寄藏前開槍彈之事實坦承不諱，而扣案之槍枝
    及子彈經送請內政部警政署刑事警察局鑑定之結果，認「一、送鑑改造手槍壹枝
    （槍枝管制編號：0000000000），認係由仿ＧＬＯＣＫ廠十七型半自
    動手槍製造之玩具手槍換裝土造金屬槍管而成之改造手槍，機械性能良好，可擊
    發子彈，認具殺傷力。二、送鑑子彈壹顆，認係土造子彈，具直徑七點九ｍｍ之
    土造金屬彈頭，經試射，可擊發，認具殺傷力。三、送鑑彈殼壹顆，認係已擊發
    之土造金屬彈殼。」有該局九十二年十二月二十九日刑鑑字第○九二○一九九五
    二九號槍彈鑑定書一份在卷可參。是佐以前開扣案槍彈鑑定書，足認被告確有未
    經許可持有具有殺傷力之改造手槍及子彈之犯行，被告於本院審理中自白係受戊○○委託代為保管扣案槍彈堪為採信。本件事證明確，被告未經許可寄藏改造手
    槍及子彈之犯行至為明確，應依法論科。
二、被告於本院審理中堅詞否認有改造手槍犯行，並辯稱：扣案之改造玩具槍是友人
    甲○○購買，因甲○○常至伊住處吸毒，而將玩具槍帶至伊住處，而甲○○嗣因
    毒品案件遭觀察勒戒，玩具槍便一直放置伊家中，其後伊將玩具槍交給戊○○處
    理，而戊○○自行將槍交給盧坤茂改造後，又將槍彈交予伊保管，伊將槍彈等物
    藏放於頭城鎮中崙橋下，嗣因毒品案件在押後，因害怕槍枝被他人拿去犯案，所
    以向警方自首持有槍彈之事等語。經查：按被告之自白，雖為證據之一種，但依
    刑事訴訟法第一百五十六條第二項規定，被告之自白，不得作為有罪判決之唯一
    證據，仍應調查其他必要之證據，以察其是否與事實相符。考其立法目的乃在防
    範自白之虛擬致與真實不符，而發生誤判之危險，故須藉補強證據以擔保自白之
    真實性。而被告之自白或不利於己之陳述，其證明力並非可以絕對任由法院自由
    判斷，而須受相當之限制，亦即尚須具備補強證據，以補足其自白或不利於己之
    陳述之證明力，始得採為斷罪之依據。所謂補強證據，係指除該自白或不利於己
    之陳述本身之外，其他足資證明自白或不利於己之陳述所指之犯罪事實確具有相
    當程度真實性之證據而言，本於推理作用，在客觀上足以使人對該犯罪事實獲得
    確信之心證者，始足當之。本件被告前於警訊中自承：該手槍是伊在玩具模型店
    中購買，伊有向綽號「盧仔」之盧坤茂購買槍管及子彈後，自行組裝的等語（參
    見九十二年十月十六日警訊筆錄）；嗣於偵訊中自承：玩具手槍的部分是伊跟綽
    號「盧仔」之盧坤茂到羅東模型店以四千多元買的，錢是伊出的，槍管部分是「
    盧仔」裝的，伊不會組合槍枝，伊只是覺得好玩而已，並沒有要拿來用的，子彈
    是「盧仔」送給伊的，後來伊將槍跟子彈放在中崙橋下等語（參見九十三年一月
    八日偵訊筆錄），依被告於警訊、偵查中之陳述，就上開槍枝來源及由何人改造
    一節，前後說法不相一致，再於本院審理中否認有改造槍枝情事，辯稱係甲○○
    購買玩具槍，而戊○○將槍枝交予盧坤茂改造後，由其藏放於中崙橋橋下，是綜
    以被告於警、偵訊及本院審理中之陳述，僅自承持有前開槍彈並將之藏放於中崙
    橋下之事實。再證人甲○○於本院審理中結證稱：伊於九十年或九十一年間在羅
    東以新台幣三千多元買黑色ＧＬＯＣＫ十七型玩具槍，子彈是買槍時附贈的，因
    為伊常到被告位於宜蘭市○○路新都心十一樓住處吸毒，因此將槍枝放在被告住
    處，後來伊去觀察勒戒，於出所後伊問被告那把槍何在，被告說找不到等語（參
    見本院九十三年五月三十一日審判筆錄），就玩具手槍之來源，證人甲○○之證
    詞核與被告於警、偵訊中自白相左，而與被告於本院中之自白相符，且扣案槍枝
    係換裝土造金屬槍管改造而成，而被告帶同警方起獲前開槍彈時，並無砂輪機、
    電鑽、挫刀等改造槍枝工具扣案可證，是尚難僅憑被告於警、偵訊之自白即認被
    告有改造槍枝犯行。
三、核被告丁○○所為，係犯槍砲彈藥刀械管制條例第十一條第四項未經許可寄藏可
    發射子彈具有殺傷力之改造手槍罪，及同條例第十二條第四項未經許可寄藏子彈
    罪。公訴意旨認被告持有扣案改造槍枝係犯同條例第十一條第一項未經許可製造
    可發射子彈具有殺傷力之改造手槍罪尚有未洽，惟持有槍彈之事實經檢察官於起
    訴事實敘及，經本院諭知變更後之罪名，自應予審理，並變更其起訴法條。被告
    以一寄藏行為，同時寄藏改造手槍及子彈，觸犯構成要件不相同之罪名，為想像
    競合犯，應從一重之未經許可寄藏改造手槍罪論處。再被告係因毒品案件為警提
    訊時主動供承持有扣案槍彈情事，並帶同警方前往中崙橋下起獲槍彈，業據證人
    即宜蘭縣警察局礁溪分局員警丙○○於本院審理時證述在卷（參見本院九十三年
    五月三十一日審判筆錄），為對未發覺之犯罪自首而受裁判，應依刑法第六十二
    條前段之規定減輕其刑。爰審酌被告未經許可持有具有殺傷力之槍彈，對於社會
    治安造成之危害，及其犯罪後坦承犯行等一切情狀，量處如主文所示之刑，並就
    罰金部分諭知易服勞役之折算標準，以示懲儆。
四、扣案之仿ＧＬＯＣＫ廠十七型半自動手槍製造之玩具手槍換裝土造金屬槍管而成
    具有殺傷力之改造手槍一枝（槍枝管制編號：0000000000號），具有
    殺傷力而屬違禁物，應依刑法第三十八條第一項第一款之規定宣告沒收。扣案之
    土造金屬一顆，經試射後雖具有殺傷力，惟已因試射後僅剩餘彈殼而不具殺傷力
    ，非屬違禁物，另扣案之土造金屬彈殼一個亦不具有殺傷力，非屬違禁物，故均
    不為沒收之諭知。
據上論斷，應依刑事訴訟法第二百九十九條第一項前段、第三百條，槍砲彈藥刀械管
制條例第十一條第四項、第十二條第四項，刑法第十一條前段、第五十五條、第六十
二條前段、第四十二條第二項、第三十八條第一項第一款，罰金罰鍰提高標準條例第
二條，現行法規所定貨幣單位折算新台幣條例第二條判決如主文。
本案經檢察官劉憲英到庭執行職務
中      華      民      國    九十三    年      六      月     十四     日
                                  臺灣宜蘭地方法院刑事第四庭
                                        審判長法  官  林  惠  玲
                                              法  官  郭  顏  毓
                                              法  官  辜  漢  忠
右正本證明與原本無異。
如不服本判決，應於判決送達後十日內，向本院提出上訴狀。（應附繕本）
                                              書記官  林  秀  麗
中      華      民      國    九十三    年      六      月     十四     日
附錄本案論罪科刑法條全文：
槍砲彈藥刀械管制條例第十一條第四項
未經許可，持有、寄藏或意圖販賣而陳列第一項所列槍砲者，處一年以上七年以下有
期徒刑，併科新臺幣七百萬元以下罰金。
槍砲彈藥刀械管制條例第十二條第四項
未經許可，持有、寄藏或意圖販賣而陳列子彈者，處五年以下有期徒刑，併科新台幣
三百萬元以下罰金。
